【裁判字號】    92,訴緝,5
【裁判日期】    920429
【裁判案由】    毒品危害防制條例
【裁判全文】
臺灣苗栗地方法院刑事判決                            九十二年度訴緝字第五號
    公  訴  人  臺灣苗栗地方法院檢察署檢察官
    被      告  甲○○
右列被告因違反毒品危害防制條例案件，經檢察官提起公訴（九十年度毒偵緝字第一
七七號、九十年度毒偵字第一六一六號）及移
    主  文
甲○○連續施用第二級毒品，累犯，處有期徒刑柒月；扣案之安非他命壹小包（毛重
約零點壹公克）沒收銷燬之，安非他命吸食器壹組沒收。又連續施用第一級毒品，累
犯，處有期徒刑玖月；扣案之海洛因壹小包（合計毛重約零點貳公克）沒收銷燬之，
注射針筒參支均沒收。應執行有期徒刑壹年貳月；扣案之安非他命壹小包（毛重約零
點壹公克）及海洛因壹小包（合計毛重約零點參公克）均沒收銷燬之，安非他命吸食
器壹組、注射針筒參支均沒收。
    事  實
一、甲○○曾因傷害案件，經法院判處有期徒刑三月，如易科罰金，以三百元折算一
    日確定，於民國八十六年九月二十三日易科罰金執行完畢。又其前因施用毒品案
    件，經依臺灣新竹地方法院裁定送觀察、勒戒後，認無繼續施用毒品之傾向，由
    臺灣新竹地方法院檢察署檢察官於八十八年十月二十九日，以八十八年度偵緝字
    第一七八號為不起訴處分確定。惟甲○○復基於施用第一級毒品海洛因之概括犯
    意，自八十九年七月間某日起，至九十二年一月一日某時許止，在新竹縣竹東鎮
    ○○街八一巷六四號三樓等處，連續施用海洛因多次；復基於施用第二級毒
    品安非他命之概括犯意，自八十九年八月二十日某時起，至九十年八月一日中午
    十二時許止，在上址連續施用安非他命多次，分別於八十九年八月二十四日下午
    一時二分許及九十年八月一日下午四時三十分許，在苗栗縣頭份鎮○○路一二○
    二號二樓及新竹縣竹東鎮○○街八一巷六四號三樓當場查獲，經依台灣苗栗地方
    法院以九十年度毒聲字第九六○號裁定送觀察勒戒處所觀察、勒戒後，認有繼續
    施用毒品之傾向。
二、案經內政部警政署國道公路警察局第六警察隊及新竹縣警察局分別移送臺灣苗栗
    地方法院檢察署檢察官偵查起訴及移送併案審理。
    理  由
一、訊據被告甲○○對於右揭施用第一級毒品海洛因、第二級毒品安非他命之事實均
    坦承不諱，且被告先後經警採集之尿液送鑑結果，發現確有甲基安非他命及嗎啡
    陽性反應，此有苗栗縣衛生局煙毒尿液檢驗成績書、尿液鑑驗代碼對照表各一紙
    在卷可憑，並有海洛因一小包（合計毛重約零點三公克）、安非他命一小包（毛
    重約零點一公克）及其所有之施用毒品器具即安非他命吸食器一組、注射針筒三
    支等扣案可證。次查被告前因施用毒品案件，經依臺灣新竹地方法院裁定送觀察
    、勒戒後，認無繼續施用毒品之傾向，由臺灣新竹地方法院檢察署檢察官於八十
    八年十月二十九日，以八十八年度偵緝字第一七八號為不起訴處分確定在案此有
    該不起訴處分書、臺灣苗栗地方法院檢察署刑案資料查註紀錄表、臺灣高等法院
    被告全國前案紀錄表各一件在卷可按，足徵被告之自白確與事實相符。本件事證
    明確，被告犯行堪予認定，應依法論科。
二、查海洛因、安非他命分別為毒品危害防制條例第二條第二項第一款、第二款所定
    之第一級毒品、第二級毒品。又犯毒品危害防制條例第十條之罪者，依同條例第
    二十條第一項規定，檢察官應先將被告送勒戒處所觀察、勒戒，經觀察、勒戒後
    而無繼續施用毒品傾向之特定情形下，始得由檢察官為不起訴處分，除此情形外
    ，被告倘有繼續施用毒品行為，仍應依刑事訴訟程序追訴處罰，此觀同條例第二
    十條第三項規定不起訴處分後五年內再犯或三犯以上者，不適用同條第二項得由
    檢察官為不起訴處分之規定即明。查被告前因施用毒品案件，經送強制戒治，於
    期滿後，，已由臺灣苗栗地方法院檢察署檢察官為不起訴處分，其於不起訴處分
    後五年內分別施用第一級毒品海洛因、第二級毒品安非他命各多次，所為係違反
    毒品危害防制條例第十條第一項之施用第一級毒品罪、同條第二項之施用第二級
    毒品罪。其施用毒品前後非法持有毒品之低度行為，應為施用之高度行為所吸收
    ，不另論罪。被告先後分別多次施用第一級毒品海洛因、第二級毒品安非他命，
    時間緊接，所犯罪名相同，顯係基於概括之犯意為之，均為連續犯，爰分別依刑
    法第五十六條之規定以一罪論，並加重其刑。其所犯上開二罪，犯意各別，行為
    互異，應予分論併罰。又被告曾因傷害案件，經法院判處有期徒刑三月，如易科
    罰金，以三百元折算一日確定，於八十六年九月二十三日易科罰金執行完畢，有
    臺灣苗栗地方法院檢察署刑案資料查註紀錄表、臺灣高等法院被告全國前案紀錄
    表各一件在卷可稽，其受有期徒刑執行完畢後，五年以內再犯本件有期徒刑以上
    之罪，為累犯，應依刑法第四十七條規定遞加重其刑。爰審酌被告非法施用第一
    級毒品海洛因、第二級毒品安非他命，對個人身心戕害甚鉅，且前已因施用毒品
    案件，經觀察、勒戒後復經檢察官為不起訴處分確定，於不起訴處分後之五年內
    又犯本件施用毒品犯行，顯未因前所受之觀察、勒戒處分而決心改過，非以隔離
    方式恐無法收矯正之效，惟念其於本院審理時尚能坦承犯行及其本件施用毒品行
    為之情節尚輕等一切情狀，分別量處如主文所示之刑，並定其應執行刑。
三、至扣案之第一級毒品海洛因一小包（合計毛重約零點三公克）、第二級毒品安非
    他命一小包（毛重約零點一公克）應依毒品危害防制條例第十八條第一項前段規
    定宣告沒收並銷燬之；而扣案之供施用毒品器具之安非他命吸食器一組、注射針
    筒三支均係被告所有，且供犯罪所用之物，業據被告供承在卷，應併依刑法第三
    十八條第一項第二款宣告沒收之。
據上論斷，應依刑事訴訟法第二百九十九條第一項前段，毒品危害防制條例第十條第
一項、第二項、第十八條第一項前段，刑法第十一條前段、第五十六條、第四十七條
、第五十一條第五款、第三十八條第一項第二款，判決如主文。
本案經檢察官黃智炫到庭執行職務。
中      華      民      國    九十二    年      四      月    二十九    日
                                    臺灣苗栗地方法院刑事第二庭
                                        法  官
右正本證明與原本無異。
如不服本判決，應於送達後十日內向本院提出上訴狀（須附繕本），上訴於臺灣高等
法院臺中分院。
                                        書記官
中      華      民      國    九十二    年      四      月    二十九    日
附錄本案論罪科刑法條
      毒品危害防制條例第十條第一、二項
      施用第一級毒品者，處六月以上五年以下有期徒刑。
      施用第二級毒品者，處三年以下有期徒刑。


司法院資訊處製作；財團法人民間司法改革基金會備份。
